臺灣南投地方法院民事裁定
111年度司繼字第680號
聲  請  人  柯宗呈  



受  選任人  曾彥錚律師
上列聲請人聲請選任遺產管理人事件，本院裁定如下：
    主  文
選任曾彥錚律師為被繼承人黃進方（男，民國00年0月00日生，
身分證統一編號：Z000000000號，生前最後住所：南投縣○○市○○
○路000號）之遺產管理人。
准對被繼承人黃進方之繼承人為承認繼承之公示催告。
被繼承人黃進方之繼承人，應自本公示催告公告於司法院網站之
翌日起7個月內承認繼承，上述期限屆滿，無繼承人承認繼承時
，被繼承人黃進方之遺產，於清償債權並交付遺贈物後，如有賸
餘，即歸屬國庫。
程序費用新臺幣1,000元由被繼承人黃進方之遺產負擔。
    理  由
一、按先順序繼承人均拋棄其繼承權時，由次順序之繼承人繼承
    。其次順序繼承人有無不明或第四順序之繼承人均拋棄其繼
    承權者，準用關於無人承認繼承之規定。繼承開始時，繼承
    人之有無不明者，由親屬會議於一個月內選定遺產管理人，
    並將繼承開始及選定遺產管理人之事由，向法院報明。無親
    屬會議或親屬會議未於一個月內選定遺產管理人者，利害關
    係人或檢察官，得聲請法院選任遺產管理人，並由法院依前
    項規定為公示催告。民法第1176條第6項、第1177條、第117
    8條第2項分別定有明文。
二、聲請意旨略以：聲請人與被繼承人黃進方同為南投縣鹿谷鄉
    新初鄉段426、434、435、794、802地號土地之共有人，聲
    請人與其他共有人欲依土地法第34條之1第1項規定，以共有
    人過半數及其應有部分合計過半數之同意，或應有部分合計
    逾3分之2方式出賣上開5筆土地，惟被繼承人於民國111年1
    月7日死亡後，其繼承人均已聲明拋棄繼承，且其親屬會議
    未於一個月內選定遺產管理人，致聲請人無法依土地法第34
    條之1規定辦理提存，為確保聲請人之權利，爰基於利害關
    係人地位，依法聲請選任曾彥錚律師擔任被繼承人之遺產管
    理人等語。
三、經查，聲請人主張之上開事實，業據其提出土地登記謄本、
    不動產買賣契約書、戶籍謄本、除戶戶籍謄本及本院111年
    度司繼字第284號拋棄繼承事件家事庭函等件為證，並經本
    院調閱前開拋棄繼承事件卷宗核閱屬實。揆諸前揭說明，聲
    請人據以聲請選任遺產管理人，於法有據，應予准許。
四、又按遺產管理人之設，旨在管理保存及清算遺產，以免遺產
    散失，是以遺產管理人具有相當之公益色彩；另選任遺產管
    理人，除慮及管理遺產之公平性外，尚須考慮其適切性，亦
    即可對其遺產、遺債之情形瞭解較深，或具法律、會計等專
    業能力，復與遺債債權人無利害共同關係而得忠誠處理者，
    優先選任為宜。又聲請人推薦曾彥錚律師擔任被繼承人之遺
    產管理人，業獲曾彥錚律師之同意，有其出具之同意書正本
    及律師證書影本在卷足稽，本院審酌曾彥錚律師具有處理法
    律事務之專業背景，認由曾彥錚律師擔任被繼承人之遺產管
    理人，應屬適當。爰裁定如主文第1項所示，並依法為承認
    繼承之公示催告。
五、程序費用負擔之依據：家事事件法第127條第4項。
六、如不服本裁定，應於裁定送達後10日內向本院提出抗告狀，
    並繳納抗告費新臺幣1,000元。
中　　華　　民　　國　　111 　年　　9 　　月　 19　  日
                    家事法庭  司法事務官  李欣容